臺灣新北地方法院行政訴訟判決
                                      111年度交字第122號

原      告  廖詠文
被      告  新北市政府交通事件裁決處
                    設新北市○○區○○路○段000號2樓
代  表  人  李忠台（處長）
                    住同上
訴訟代理人  黃曉妍  律師
複代理人    高宏文  律師 
上列當事人間因交通裁決事件，原告不服被告民國111年2月7日
新北裁催字第48-CR0000000號裁決，向本院提起行政訴訟，本院
判決如下：
    主  文
一、原告之訴駁回。
二、訴訟費用新臺幣參佰元由原告負擔。
    事實及理由
一、爭訟概要：緣原告於民國110年10月2日12時53分許，駕駛車
    牌號碼000-0000號自用小客車（下稱系爭汽車）而行經新北
    市永和區福和路(與福和路183巷口)時，因有「駕車行經有
    燈光號誌管制之交岔路口闖紅燈」之違規事實，由民眾於11
    0年10月7日檢具違規資料向警察機關檢舉，經新北市政府警
    察局永和分局檢視違規資料後認定違規屬實，於110年10月2
    8日填製新北市警交大字第CR0000000號舉發違反道路交通管
    理事件通知單予以舉發（於110年11月2日合法送達原告），
    記載應到案日期為110年12月12日前，並於110年10月28日移
    送被告處理。原告於110年11月8日提出違規申訴（自承其為
    本件駕駛人），嗣經被告調查認定原告有上開違規事實，乃
    依道路交通管理處罰條例第53條第1項、第63條第1項（第3
    款）及違反道路交通管理事件統一裁罰基準表等規定，以11
    1年2月7日新北裁催字第48-CR0000000號違反道路交通管理
    事件裁決書（下稱原處分），裁處原告罰鍰新臺幣（下同）
    2,700元，並記違規點數3點。原告不服，遂提起本件行政訴
    訟。
二、原告起訴主張及聲明：
㈠、主張要旨：
⑴、當時狀況本人車行右方，但是左方正在道路施工中，佔據了
    一線車道，而且正好怪手正大聲的施工中，敲打的聲音震耳
    欲聾震動產生巨大的噪音；是否應該盡速離開該施工場地。
    然而本人收到此罰單是110年11月3號是於一個月後收到，行
    車記錄器早已經覆蓋紀錄，在無公正的路口攝影機可供佐證
    的前提下，光憑民眾檢舉是合乎正當規格的嗎？正好捉鱉入
    甕，無以任何證據可舉證更是一種陷阱。
⑵、本人經過當地時右邊的車道前方有一輛貨車在違規停車，更
    前面一輛車子正在臨時準備路邊停車，前一輛的計程車只好
    繞到左方的車道彎過去。本人剛好行駛在他後方黃燈亮的時
    候、本人的前輪已經過了停止線，理應我應該很順利的可以
    通過這個小的巷道紅綠燈口，然而因為前面那輛車臨停，佔
    據了所有的車道原本我順利可以通過的被他阻攔在路口，當
    時道路施工的義交，有指揮我快速通過，不然我在路口前進
    也不是退後也不是，依照開車的慣例當緩緩前進、讓出十字
    路口不阻塞行人通行，我始能順利前進才不到一公尺的巷道
    路口。
⑶、然而後方大概離我一公尺的距離的檢舉達人車，他保持著這
    個距離、可理解就是需要經營其拍照行動，試問難道該行為
    不是妨礙交通嗎？跟前車保持這麼長的距離根本就是職業在
    拍照，而他的行車記錄器又是否合乎規定的嗎？而且這路口
    我去查過，沒有一顆任何的攝影機在路口有拍照可佐證。依
    照他們的紀錄攝影片看來，檢舉車前面玻璃加重的黑色遮幕
    左邊另有裝置不知名的螢幕，他這樣也是合理的嗎？
⑷、這種狀況，前面貨車已臨停卸貨，又前一輛轎車路中臨時停
    靠、影響到後車的前進，造成我不可以順利通過這個路口，
    本人無法看到在前面一輛車子臨時在道路行駛，故停下確認
    ；臨時停車而阻攔了前進的車輛，加上前面一輛計程車只好
    左轉通過對向車道彎過去直行閃開阻塞的道路。本人我在他
    後面的車當然是計程車能夠通過我就盡量趕快通過路口。
⑸、這樣因他人的違規，佔據的道路影響其他的直行，卻要嫁禍
    於本人，其中實有不公正處。本人曾至警察局查詢、當時的
    狀況也被警察員奚落謾罵，更是不服氣。本人謹望能尋回正
    義。且該巷口交通號誌常有黃燈閃爍、處於異常狀態。
⑹、檢舉達人是要靠這種生財，整個錄影是否有後製的可能，本
    人無法可考證，但我依稀記得旁邊的義交是要負責交通的順
    暢他是有揮手致意我趕快過去，但是現在從它們的圖片上看
    來他是站在那裡跟個木頭人一樣，檢舉人有癖好是屬於行車
    道路上的詐騙集團我們要姑息養這一堆詐騙集團繼續恆生下
    去嗎？本人是一個受害者、需要找回正義。希望法律能給為
    我一個正義。
⑺、本人已退休為國家奉獻良多，現在目前在照顧家母及伯母都
    是90幾歲的老人而且我有在做義工的工作我們並不是一個隨
    隨便便的人遭到這樣子無妄之災覺得倍感憤慨。
㈡、當庭主張：
⑴、我是10月2日被照相，我收到罰單是11月3日，我只憑他們給
    我的影像檔，我其他車上的行車記錄器都被覆蓋了，我沒辦
    法找到有利的證據，那天左車道在施工，右邊車道有三個違
    規停車，一個貨車，我前面一輛計程車，在前面是轎車，在
    前面插入違規停車，全面的車要出來把位置讓給他，我認為
    叫我負擔他們的違規，變我付罰金，這不公平，按正常狀況
    是能過去，但前面計程車停下來，還彎過來，可見他前面有
    看到一些問題是我看不到的，當時我也已經超越過停止線，
    我抬頭看不到紅綠燈，且我也應該趕快離開不能停在那，我
    有去各商家調影片，但他們都沒照到，我找不到第二個證據
    ，義交叫我們過去，沒很大動作，什麼都被壟斷，說我闖紅
    燈，我是很守法的人，不應該前面違規罰到我身上，這路只
    有1公尺，且黃燈不固定閃，我不是故意說閃燈不對，但我
    認為我應該能過去，是前面的車擋住我，我很不甘願。並不
    是我的錯，而且旁邊在施工，剛好我要過，機器在旁邊敲，
    我很怕會用到，所以也要趕快離開現場，我當時不可能還去
    看頭上是什麼燈，而且他這樣子，車也不合法，他為什麼離
    我三尺遠還能照到這影像，我領罰單時，大樓管理員說同一
    時間我們這領了7張紅單，我雖然70歲了，但我不希望有這
    黑鍋，我做公共工程，這些困難的事我都能解決，但這叫我
    背鍋我不甘心。我去警察局問，想看照片，他叫我到消防局
    後頭有個巷子有辦公室，有個人沒穿制服站那，我問這是不
    是有辦公室，他就說我就在這等你阿，我伸手向他問好，他
    叫我不要靠近，那個地方沒有屏幕能看，他用手舉著離我兩
    公尺叫我看，一直用很多言詞諷刺我，叫我去裁決所、上法
    院，我說可以好好講不一定要上法庭。
⑵、我要過剛好有車擋住。旁邊的義交也不指揮一下。應該顧到
    行車順暢。我覺得在影像上頭他們有動手腳。等我要開的時
    候，他們前面都停好，我可以直行，不用繞道其他車道去，
    當時交通指揮人員手沒有舉起來，只是在下方指示通過。這
    些照片都是下載他們的照片，都是他們的照片。他是站在左
    邊，前面是一輛計程車，要看錄影檔比較清楚，他有揮手讓
    他走。他站在紅色椎那裡，引導計程車先過去，左邊車道已
    經縮減一半，紅燈一放整個車全部塞住，如果是義交當然是
    先讓這邊的車趕快通過。我行車記錄器覆蓋掉了，那麼久的
    事情，他應該一個禮拜要給我，一個月後怎麼可能拼湊影像
    出來，我也去找商家、公家單位有無攝影機，都沒有，我為
    什麼要平白吃悶虧。
㈢、聲明：⑴原處分撤銷。⑵訴訟費用由被告負擔。
三、被告答辯及聲明：
㈠、答辯要旨：
⑴、依採證影片(附件一「000-0000.avi」00:00:02~00:00:10)及
    截圖(被證7)所示，原告駕駛系爭車輛行經福和路與福和路1
    83巷口時，路口燈號已由黃燈轉為紅燈，為第2時相，當時
    系爭車輛尚未抵達停止線，原告自應依上開安全規則及設置
    規則之規定，於停止線後停等待號誌轉為綠燈方能繼續向前
    行駛，然其仍逕自闖越停止線繼續向前直行至銜接路口，核
    其行為符上開交通部交通部109年11月2日交路字第10950088
    04號函闖紅燈之定義，違規事實確實存在，另有路口時相運
    作說明可資佐證(被證6)，被告據此作成裁罰處分，應無疑
    義。
⑵、原告固於起訴意旨中稱當時乃遵循指揮人員之指揮而闖紅燈
    ，惟查採證影片(附件一「000-0000.avi」00:00:00~00:00:
    10)內容所示，全程均未見有任何指揮人員於系爭路段指揮
    交通，原告所稱顯與事實不符，且如上揭說明，系爭車輛於
    抵達停止線前系爭路口號誌已轉為紅燈數秒，原告對號誌轉
    紅知悉並有相當時間反應，自應於停止線後停等，而非無視
    燈號繼續前行；另就檢舉影像之拍攝儀器是否經合格審驗證
    明等，現行法並未規定檢舉影像所使用之採證儀器須經任何
    國家審驗程序，查本件違規採證影像畫面連續、光澤自然且
    並無剪接痕跡，應已足夠證明違規事實之存在，其真偽已屬
    於無調查必要之事項；而關於交通號誌設置若有疑義，應循
    相關管道向權責機關陳情，本件號誌運作正常並無故障之情
    ，於交通號誌設置變更前駕駛人仍應受其拘束，是以，原告
    主張均不易本件違規事實成立之認定，原處分應予以維持。
⑶、原告既為合法領有汽車駕照之人，有駕駛執照資料及汽車車
    籍查詢資料為憑（被證8），其對上述規定應知之甚詳。是
    原告前揭所述，無非單方所執之詞，委無足取。
㈡、聲明：⑴原告之訴駁回。⑵訴訟費用由原告負擔。
四、爭點：
㈠、該巷口交通號誌常有黃燈閃爍，是否處於異常狀態？
㈡、原告於上開時、地駕駛系爭汽車穿越停止線時之號誌情形？
㈢、前方車輛違規臨停而影響後車前進，且對向義交手沒有舉起
    來，只是在下方指示通過，而原告抬頭看不到紅綠燈，得否
    跟隨計程車趕快通過路口？
㈣、當時對向道路怪手施工震動產生巨大噪音，是否得予免責？
㈤、民眾檢舉及後續舉發之程序是否合法？
五、本院的判斷：
㈠、前提事實：爭訟概要欄所載之事實，除上開爭點外，其餘事
    實業為原告所不爭執，且有民眾檢舉資料、新北市警交大字
    第CR0000000號舉發違反道路交通管理事件通知單、案件移
    送記錄及送達證明、原告申訴書、新北市政府警察局永和分
    局110年11月17日新北警永交字第1104207253號函、新北裁
    催字第48-CR0000000號違反道路交通管理事件裁決書及送達
    證書、新北市政府交通局111年3月10日新北交工字第111043
    7616號函及時制計畫資料、新北市政府警察局永和分局111
    年3月15日新北警永交字第1114190019號函、職務報告、違
    規擷取照片、汽車車籍查詢及駕駛人基本資料、採證光碟、
    原告提出之路口號誌運作情形之光碟（見本院卷第55頁至第
    89頁、證物袋）附卷可憑，自堪認定。
㈡、應適用之法令：
⑴、道路交通安全規則第2 條第1 項第1 款：
    本規則用詞，定義如下：一、汽車：指在道路上不依軌道或
    電力架線而以原動機行駛之車輛（包括機車）。
⑵、道路交通安全規則第102 條第1 項第1 款：
    汽車行駛至交岔路口，其行進、轉彎，應依下列規定：一、
    應遵守燈光號誌或交通指揮人員之指揮，遇有交通指揮人員
    指揮與燈光號誌並用時，以交通指揮人員之指揮為準。
⑶、道路交通標誌標線號誌設置規則第206 條第5 款第1 目：
    行車管制號誌各燈號顯示之意義如左：五、圓形紅燈（一）
    車輛面對圓形紅燈表示禁止通行，不得超越停止線或進入路
    口。
⑷、道路交通管理處罰條例第3 條第8 款：
    本條例用詞，定義如下：八、車輛：指非依軌道電力架設，
    而以原動機行駛之汽車（包括機車）、慢車及其他行駛於道
    路之動力車輛。
⑸、修正前道路交通管理處罰條例第7 條之1 ：
    對於違反本條例之行為者，民眾得敘明違規事實或檢具違規
    證據資料，向公路主管或警察機關檢舉，經查證屬實者，應
    即舉發。但行為終了日起逾七日之檢舉，不予舉發。
⑹、道路交通管理處罰條例第53條第1 項：
    汽車駕駛人，行經有燈光號誌管制之交岔路口闖紅燈者，處
    新臺幣1,800 元以上5,400 元以下罰鍰。
⑺、道路交通管理處罰條例第63條第1 項第3 款：
    汽車駕駛人有下列各款所列條款之一者，除依原條款處罰鍰
    外，並予記點：三、有第四十三條、第五十三條或第五十四
    條情形之一者，各記違規點數三點。
⑻、道路交通管理處罰條例第85條第4 項：
    依本條例規定逕行舉發或同時併處罰其他人之案件，推定受
    逕行舉發人或該其他人有過失。
⑼、道路交通管理處罰條例第90條：　　
　　違反本條例之行為，自行為成立之日起；行為有連續或繼續
    之狀態者，自行為終了之日起，逾二個月不得舉發。但汽車
    肇事致人受傷或死亡案件，因肇事責任不明，已送鑑定者，
    其期間自鑑定終結之日起算；未送鑑定而須分析研判者，逾
    三個月不得舉發。
⑽、按「本細則依道路交通管理處罰條例第九十二條第四項規定
    訂定之。」、「處理違反道路交通管理事件之程序及統一裁
    罰基準，依本細則之規定辦理。前項統一裁罰基準，如附件
    違反道路交通管理事件統一裁罰基準表。」，違反道路交通
    管理事件統一裁罰基準及處理細則第1 條、第2條 第1 項、
    第2 項分別亦有明定，是違反道路交通管理事件統一裁罰基
    準及處理細則即係基於法律之授權所訂定，而該處理違反道
    路交通管理事件之統一裁罰基準（即「違反道路交通管理事
    件統一裁罰基準表」）已考量「違反事件」、「法條依據」
    、「法定罰鍰額度或其他處罰」、「違規車種類別或違規情
    節」、「期限內繳納或到案聽候裁決者」、「逾越應到案期
    限30日內，繳納罰鍰或到案聽候裁決者」、「逾越應到案期
    限30日以上60日以內，繳納罰鍰或到案聽候裁決者」、「逾
    越應到案期限60日以上，繳納罰鍰或逕行裁決處罰者」等因
    素，作為裁量之標準，並未違反授權之目的及裁量權之本質
    ，是其不僅直接對外發生效力，且被告亦應受其拘束而適用
    之。
⑾、道路交通標誌標線號誌設置規則第194 條第2 款第2 目：
　　號誌依其功用分為下列各類：二、行人專用號誌係配合行車
    管制號誌使用，以附有「站立行人」及靜態或動態「行走行
    人」圖案之方形紅、綠兩色燈號，管制行人穿越街道之行止
    ，設於交岔路口或道路中段。依運轉方式分為：（二）行人
    觸動號誌。
⑿、道路交通標誌標線號誌設置規則第212 條第1 項第1 款：
    行車管制號誌燈號之變換，規定如下：一、紅、黃、綠三色
    燈號方式應依綠燈、黃燈、紅燈之方式；紅、綠二色燈號應
    依綠燈、閃光綠燈、紅燈之方式，依序循環運轉。
⒀、道路交通標誌標線號誌設置規則第224 條第3 款：
　　各種閃光號誌之布設原則如下：三、特種閃光號誌設於交岔
    路口，其設置方式與行車管制號誌同。幹線道應設置閃光黃
    燈，支線道應設置閃光紅燈。設於肇事路段中，宜於將近之
    處設置閃光黃燈。
⒁、道路交通標誌標線號誌設置規則第231 條第4 款、第6 款：
　　號誌之燈號變換規定如下：四、行車管制號誌轉變為閃光號
    誌時，幹線道上號誌應由綠色燈號經過黃色燈號時段轉變為
    閃光黃燈，支線道上號誌應由紅燈轉變為閃光紅燈；由閃光
    號誌轉變為行車管制號誌時，應有三秒全紅時間，再循序轉
    換。六、行人觸動號誌經行人按鈕後，行車管制號誌應先循
    序變換為紅燈，行人專用號誌始顯示綠燈。
㈢、本件原告主張略以：「該巷口交通號誌常有黃燈閃爍，處於
    異常狀態；當時前方有車子正在臨時準備路邊停車、貨車違
    規停車而影響到後車前進，本人行駛在計程車後方，剛好在
    黃燈亮的時候前輪已經過了停止線，本人抬頭看不到紅綠燈
    ，對向義交手沒有舉起來只是在下方指示通過，遂跟隨計程
    車趕快通過路口；對向道路怪手施工震動產生巨大噪音，應
    該盡速離開該施工場地；本人一個月後才收到罰單，行車紀
    錄器已經覆蓋且無路口監視器畫面，光憑民眾檢舉不合乎正
    當規格，他的行車記錄器又是否合乎規定的嗎？檢舉車前面
    玻璃加重的黑色遮幕左邊另有裝置不知名的螢幕，他這樣也
    是合理的嗎？是否有後製可能？」等語；惟查：
⑴、依前揭新北市政府交通局111年3月10日新北交工字第1110437
    616號函及時制計畫資料所示（見本院卷第73至78頁）新北
    市○○區○○路○○○路000巷○於000○00○0○00○00○○○號誌運作情形
    ，採2時相行人觸動運作，各時相運作說明為「第1時相：福
    和路雙向對開，號誌燈號為圓形綠燈」、「第2時相：福和
    路183巷與198巷對開，號誌燈號為圓形綠燈」、「未有行人
    押按時：福和路號誌燈號為閃光黃燈，福和路183巷與198巷
    號誌燈號為閃光紅燈」等情，經與擷取自原告所提出路口號
    誌運作情形光碟之照片所示（見本院卷第109至115頁）於原
    告拍攝時福和路上顯示綠燈號誌，嗣依序轉換為黃燈、紅燈
    ，並於紅燈後轉換回復為閃光黃燈之過程，互核相符，而可
    認定新北市○○區○○路○○○路000巷○設○○○○○○號誌，於未有行
    人押按時，福和路號誌燈號為閃光黃燈，而於有行人押按後
    ，福和路上行車管制號誌依序循第1時相、第2時相運作，即
    於福和路幹線道上號誌由綠色燈號依序經過黃色燈號、紅色
    燈號時段後，轉換為閃光黃燈，而回復顯示閃光號誌，事屬
    至明，即確已符合前揭道路交通標誌標線號誌設置規則之相
    關規定無訛，是原告主張該巷口交通號誌常有黃燈閃爍，處
    於異常狀態云云，明顯係就該路口設置有行人觸動號誌及當
    有行人押按時之後續號誌運作情形並不明瞭，自不可採。
⑵、又依前揭違規擷取照片所示（見本院卷第83至84頁）系爭汽
    車於110年10月2日12時53分56秒即福和路號誌正值（行人押
    按行人觸動號誌後）由第1時相轉換至第2時相即福和路號誌
    已變換為紅燈燈號之際，其仍行駛於福和路上停止線後方，
    嗣於紅燈持續顯示下，其於12時53分58秒穿越停止線，並於
    12時54分00秒通過停止線、行駛於路口範圍，而當時於對向
    路旁站立之義交則無明顯以手勢指揮其前行之事實，此亦經
    前揭警員職務報告載稱：「檢視檢舉人提供之附件，指揮人
    員並未有指揮及其他示意違規人通過之行為。」明確（見本
    院卷第81頁），並為原告於言詞辯論期日當庭自承：當時交
    通指揮人員手沒有舉起來，只是在下方指示通過等語（見本
    院卷第105頁）。又觀諸前揭違規擷取照片所示（見本院卷
    第83頁）系爭汽車於紅燈仍行駛在停止線後方時，其前方計
    程車則已於路口範圍內行駛，則縱使現場指揮人員有如原告
    所述「在下方指示通過」之舉，亦明顯係指示於紅燈狀態下
    仍行駛在路口範圍內之計程車快速通過（以使路口淨空），
    於交通指揮人員手未舉起特別示意後方系爭汽車下，殆無因
    此可資推認現場指揮人員亦有指揮原告於紅燈時穿越停止線
    繼續前進之理。此外，觀諸前揭違規擷取照片可知福和路號
    誌於對向左前方亦設有遠端號誌可供原告於接近近端號誌時
    確認顯示燈號，則其本即應於每次通行該路口時注意行向號
    誌是否處於綠黃紅三色燈號輪放之狀態，而無由僅以該路口
    於未有行人押按觸動號誌之閃光黃燈狀態，逕予免除其駕車
    應負理性謹慎駕駛人而時時注意車前狀況暨遠端號誌之行政
    法上義務，則依前述現場狀況其既無不能注意之情，竟殊未
    注意而貿然進入路口，核係具有過失之可責性條件，事屬明
    確。據上，被告認定原告於紅燈時仍行駛在停止線後方，於
    現場指揮人員並無特別指示其通行下，其逕自紅燈穿越停止
    線進入路口，確有闖紅燈違規行為無訛，乃以原處分裁罰原
    告，於法洵無違誤。至於其前方暫停之車輛是否違規，又是
    否造成交通滯塞致令其無法於紅燈前穿越停止線，均屬另事
    ，原告就其因受阻礙而無法如期通過路口之交通上不利益，
    本即應先依紅燈號誌停等，再循檢舉之方式以貫徹交通秩序
    之維護，實無從以他人之交通違失行為，據為自身違規得予
    免責之正當事由。
⑶、再依前揭違規擷取照片所示，當時對向車道之怪手位於路側
    施工，並由施工單位以交通錐隔離道路上之通行車輛，且尚
    留有對向車道約一半寬度之範圍以供對向車輛行駛通過，自
    難認有妨礙或危及原告該向車輛之客觀情狀，而不合於行政
    罰法第13條所規定「因避免自己或他人生命、身體、自由、
    名譽或財產之緊急危難而出於不得已之行為」之阻卻違規之
    要件，即不容許原告僅因施工震動產生巨大噪音，據為破壞
    交通號誌所管制之路口通行秩序（用期保障其他方向車輛及
    行人之生命、身體、財產安全）。
⑷、末以，本件原告於110年10月2日闖紅燈違規事實，係由民眾
    於110年10月7日檢具違規資料向警察機關檢舉，並經新北市
    政府警察局永和分局於110年10月28日填製舉發通知單予以
    舉發，再於110年11月2日合法送達原告在案，已如前述，則
    依前揭道路交通管理處罰條例第7條之1（修正前）及第90條
    之規定，本件檢舉及後續舉發程序既均符合法定期限而於法
    無違，自無從就原告因時間經過所致無從調取行車紀錄器及
    監視器畫面之不利益，逕為有利於原告之認定。又前揭採證
    影像畫面暨其擷取照片，依上開修正前道路交通管理處罰條
    例第7條之1之規定，不以經檢定合格為必要，且本件違規尚
    不涉及如酒測數值或超速速率等，須經檢定合格之科學儀器
    始得證明其正確性之內容，又觀諸其畫面中其光影、色澤、
    景象暨整體內容，均屬自然呈現，而無人為後製修圖之跡象
    ，復經舉發警員審查後認定為真實，反之，原告則僅係空言
    主張其懷疑檢舉車前面玻璃加重的黑色遮幕左邊另有裝置不
    知名的螢幕及有後製可能，自乏依據，礙難憑採。
六、本件判決基礎已臻明確，兩造其餘攻擊防禦方法及訴訟資料
    ，經本院審核後，或與本案爭點無涉，或對於本件判決結果
    不生影響，爰毋庸一一再加論述及調查，併予敘明。
七、結論：原處分並無違誤，原告訴請撤銷為無理由，應予駁回
    ，本件第一審裁判費新臺幣300元，應由敗訴之原告負擔，
    所以確定如主文第2項所示。
八、依行政訴訟法第195條第1項後段、第236條、第98條第1項前
    段、第237條之8第1項、第237條之9第1項，判決如主文。
中    華    民    國   111    年    6     月     8    日
                  行政訴訟庭  法  官  陳伯厚
一、上為正本係照原本作成。
二、如不服本判決，應於判決送達後20日內，向本院提出上訴狀
    ，上訴狀並應記載上訴理由，表明關於原判決所違背之法令
    及其具體內容或依訴訟資料可認為原判決有違背法令之具體
    事實，並繳納上訴費新臺幣750元。其未表明上訴理由者，
    應於提出上訴後20日內向本院補提理由書（上訴狀及上訴理
    由書均須按他造人數附繕本），如逾期未提出上訴理由書者
    ，本院毋庸再命補正，由本院逕以裁定駁回上訴。
                              書記官  陳柔吟　　
中　　華　　民　　國　　111 　年　　6 　　月　　9 　　日